臺灣屏東地方法院刑事附帶民事訴訟判決
　　　　　　　　　　　　　　　　　　110年度附民字第270號
原　　告　　白宜仙
被　　告　　鄧凱駿

上列被告因本院110 年度金訴字第75號詐欺等案件，經原告提起
附帶民事訴訟，請求損害賠償事件，本院於民國110 年12月21日
言詞辯論終結，判決如下︰
    主      文
被告應給付原告新臺幣貳拾玖萬伍仟元，及自民國一百一十年九
月二十八日起至清償日止，按週年利率百分之五計算之利息。
本判決第一項得假執行。但被告如以新臺幣玖萬捌仟元為原告預
供擔保，得免為假執行。
    事實及理由
一、原告主張：被告自109 年7 月13日前不詳時間起，基於參與
    犯罪組織之犯意，加入真實姓名、年籍均不詳、綽號「冬仔
    」、「駕駛白色ALTIS 車輛之人」、「將被告置放於萬丹路
    邊款項取走之人」等人所屬3 人以上組成、以實施詐術為手
    段，具有持續性、牟利性、結構性之詐欺集團，擔任取款車
    手工作。被告與該集團成員「冬仔」、「駕駛白色ALTIS 車
    輛之人」、「將被告置放於萬丹路邊款項取走之人」等人間
    ，共同意圖為自己不法之所有，基於三人以上共同詐欺取財
    、洗錢之犯意聯絡，先由被告將其申辦使用之中華郵政股份
    有限公司潮州分行帳號000-00000000000000號帳戶（下稱本
    案帳戶），提供予上揭詐欺集團使用。再由該集團不詳成員
    ，於109 年5 月間不詳時間，以通訊軟體LINE傳送投資訊息
    予原告，佯稱可介紹原告投資訊息以獲利等語，致原告陷於
    錯誤，依指示於109 年7 月20日上午11時27分許，匯款新臺
    幣（下同）295,000 元至本案帳戶。被告復依上開詐欺集團
    不詳成員之指示，於109 年7 月20日中午12時11分許，至屏
    東萬丹郵局，提領原告匯入之款項全額，再將款項放置在屏
    東縣萬丹鄉不詳路旁，由該集團不詳成員取走，藉此方式掩
    飾、隱匿詐欺集團實施詐欺犯罪所得來源及去向。並聲明：
    ㈠被告應給付原告295,000 元，及自起訴狀繕本送達翌日起
    至清償日止，按週年利率百分之5 計算之利息。㈡前項聲明
    ，請准原告供擔保宣告假執行。
二、被告未提出任何書狀，僅於本院審理時抗辯：我對於原告有
    匯295,000 元到本案帳戶沒有意見，但我沒辦法一次賠償原
    告全額。並聲明：請求駁回原告之訴及假執行之聲請。
三、本院之判斷：
  ㈠按因故意或過失，不法侵害他人之權利者，負損害賠償責任
    ；數人共同不法侵害他人之權利者，連帶負損害賠償責任，
    民法第184 條第1 項前段、第185 條第1 項前段分別定有明
    文。所謂「共同侵權行為」，係指數人共同不法對於同一之
    損害，與以條件或原因之行為。加害人於共同侵害權利之目
    的範圍內，各自分擔實行行為之一部，互相利用他人之行為
    達其目的者，即不失為共同侵權行為人，應對於全部所發生
    之結果，連帶負損害賠償責任（最高法院78年度台上字第24
    79號民事判決意旨參照）。
  ㈡而附帶民事訴訟之判決，應以刑事訴訟判決所認定之事實為
    據，刑事訴訟法第500 條前段定有明文。本件原告主張之侵
    權行為事實，業經本院以110 年度金訴字第75號判決認定略
    以：被告自109 年7 月13日前不詳時間起，基於參與犯罪組
    織之犯意，加入真實姓名、年籍均不詳、綽號「冬仔」、「
    駕駛白色ALTIS 車輛之人」、「將被告置放於萬丹路邊款項
    取走之人」等人所屬3 人以上組成、以實施詐術為手段，具
    有持續性、牟利性、結構性之詐欺集團，擔任取款車手工作
    。被告與該集團成員「冬仔」、「駕駛白色ALTIS 車輛之人
    」、「將被告置放於萬丹路邊款項取走之人」等人間，共同
    意圖為自己不法之所有，基於三人以上共同詐欺取財、洗錢
    之犯意聯絡，先由被告將本案帳戶提供予上揭詐欺集團使用
    。再由該集團不詳成員，於109 年5 月間不詳時間，以通訊
    軟體LINE傳送投資訊息予原告，佯稱可介紹原告投資訊息以
    獲利等語，致原告陷於錯誤，依指示於109 年7 月20日上午
    11時27分許，匯款295,000 元至本案帳戶。被告復依上開詐
    欺集團成員之指示，於109 年7 月20日中午12時11分許，前
    往屏東萬丹郵局，提領原告匯入之款項全額，再將款項放置
    在屏東縣萬丹鄉不詳路旁，由該集團不詳成員取走，藉此方
    式掩飾、隱匿詐欺集團實施詐欺犯罪所得來源及去向等情屬
    實，而對被告判處罪刑在案，此有本院110 年度金訴字第75
    號判決可稽。則原告主張被告與詐欺集團其他成員共同故意
    不法侵害原告之權利，被告為共同侵權行為人，須負連帶損
    害賠償責任，即屬有據。是原告依民法第184 條第1 項前段
    及第185 條第1 項規定，請求被告賠償295,000 元，於法即
    屬有據。
  ㈢綜上所述，原告依侵權行為法律關係，請求被告給付原告29
    5,000 元，及自起訴狀繕本送達被告翌日（即110 年9 月28
    日）起至清償日止，按週年利率百分之5 計算之利息，為有
    理由，應予准許。
四、本件所命被告給付原告之金額未逾500,000 元，爰依刑事訴
    訟法第491 條第10款準用民事訴訟法第389 條第1 項第5 款
    規定，就原告勝訴部分，由本院依職權宣告假執行；並準用
    民事訴訟法第392 條第2 項規定，另酌定相當之擔保金額准
    許被告預供擔保後得免為假執行。又原告雖陳明願供擔保聲
    請宣告假執行，然其聲請僅係促使法院為職權之發動，爰不
    另為假執行准駁之諭知。
五、本件事證已臻明確，兩造其餘攻擊防禦方法及證據，核與判
    決之結果不生影響，爰不一一論列，併此敘明。
六、另本件係原告於刑事訴訟程序中附帶提起之民事訴訟，而刑
    事訴訟法中本無徵收訴訟費用之規定，且民事訴訟法關於訴
    訟費用之規定亦未在刑事訴訟法第491 條準用之列，足認由
    刑事庭自為判決之刑事附帶民事訴訟事件，並無由當事人負
    擔訴訟費用之問題，爰不另為訴訟費用負擔之諭知。
據上論結，本件原告之訴為有理由，應依刑事訴訟法第502 條第
2 項、第491 條第10款，民事訴訟法第389 條第1 項第5 款、第
392 條第2 項，判決如主文。
中    華    民    國   111    年    1     月    11    日
                  刑事第一庭    法  官  粘凱庭
以上正本證明與原本無異。
本判決非對於刑事訴訟之判決有上訴時不得上訴。
中    華    民    國   111    年    1     月    12    日
                                書記官  李家維